【裁判字號】    97,簡上,628
【裁判日期】    980219
【裁判案由】    詐欺
【裁判全文】
臺灣高雄地方法院刑事判決             97年度簡上字第628號
上  訴  人  臺灣高雄地方法院檢察署檢察官
被      告  甲○○
上列上訴人因詐欺案件，不服本院高雄簡易庭民國97年5 月14日
97年度審簡字第1103號第一審簡易判決（聲請簡易判決處刑案號
：臺灣高雄地方法院檢察署97年度調偵字第66號），提起上訴，
被告於準備程序及審理中就被訴事實為有罪之陳述，經本院管轄
之第二審合議庭裁定以簡式審判程序審理後，判決如下：
    主  文
上訴駁回。
甲○○緩刑貳年，並應支付丙○○新臺幣貳拾玖萬元、支付乙○
○新臺幣捌拾伍萬元。給付方式如下：應自民國九十八年六月三
十日起，於每月末日，支付丙○○、乙○○各新臺幣伍仟元，至
全部支付完畢止。
    事實及理由
一、本件被告甲○○所犯係死刑、無期徒刑、最輕本刑為3 年以
    上有期徒刑以外之罪，其於本院準備程序及審理中均就被訴
    事實為有罪之陳述，經告知簡式審判程序之旨，並聽取其與
    檢察官之意見後，合議庭裁定改行簡式審判程序。
二、本案經本院審理結果，認第一審以被告所為係犯刑法第339
    條第1 項之詐欺取財罪，並審酌被告犯罪之動機、目的，犯
    後已坦承犯行，態度尚可，且已與被害人達成和解，願意賠
    償被害人之損失等一切情狀，量處被告有期徒刑10月；復依
    中華民國96年罪犯減刑條例第2 條第1 項第3 款之規定，減
    減為有期徒刑5 月，並諭知易科罰金之折算標準，又因被告
    前未曾受有期徒刑以上刑之宣告，觸犯本件犯行所生危害非
    重，並已與被害人達成和解等情，認以暫不執行其刑為適當
    ，併予以宣告緩刑2 年，其認事用法均無違誤，量刑亦屬妥
    適，應予維持，並引用第一審判決書（含聲請簡易判決處刑
    書）記載之事實、證據及理由（如附件）。
三、檢察官上訴意旨略以：被告自簽署調解書後未按調解書內容
    履行，又避不見面，認原審量刑過輕等語。惟查，被告並非
    故意不依調解內容履行，而係因現今經濟不景氣，在大環境
    的影響下，被告已失業3 個多月，自無能力按照調解書內容
    履行，因無力償還被害人丙○○、乙○○，才未積極與被害
    人2 人聯絡，然仍表示願意負責，並再次與被害人丙○○達
    成和解，給付其新臺幣（下同）6 萬元，有本院97年度簡上
    附民字第30號調解筆錄供參，尚難認被告蓄意不依原調解內
    容履行之情事，此外，上訴意旨並未指摘原審判決有任何認
    事用法違背法令之處，是其上訴，為無理由，應予駁回。又
    緩刑宣告，得斟酌情形，命犯罪行為人向被害人支付相當數
    額之財產或非財產上之損害賠償，修正後刑法第74條第2 項
    第3 款亦定有明文，本院考量被告於本案上訴審理中不斷表
    示願意籌錢返還被害人2 人，在其能力範圍內，當盡力償還
    債務，惟因失業已久，故暫無能力按照調解書內容履行，於
    工作穩定後，定可償還被害人2 人之損失，是本院為使被害
    人獲得更充足之保障，並督促被告履行債務，以確保被告緩
    刑之宣告能收具體之成效，爰命其向被害人丙○○、乙○○
    各支付29萬元、85萬元。又被告因工作尚未穩定，經濟能力
    上無法一次支付上開金額，本院衡量被告之資力，併予命被
    告於緩刑期間，應依主文第二項所示之付款方式分別向被害
    人丙○○、乙○○各支付上開金額（得為民事強制執行名義
    ），倘被告未遵循本院所諭知如主文所示緩刑期間之負擔，
    情節重大者，檢察官得依刑事訴訟法第476 條、修正施行後
    刑法第75條之1 第1 項第4 款之規定，聲請撤銷本案緩刑之
    宣告，併予敘明。
據上論斷，應依刑事訴訟法第455 條之1 第1 項、第3 項、第36
4 條、第368 條、第373 條、第273 條之1 第1 項，刑法第74條
第1 項第1 款、第2 項第3 款，判決如主文。
本案經檢察官杜妍慧到庭執行職務。
中    華    民    國    98    年    2     月    19    日
                  刑事第六庭    審判長法  官  曾逸誠
                                      法  官  林柏壽
                                      法  官  王靖茹
上正本證明與原本無異。
本判決不得上訴。
中    華    民    國    98    年    2     月    22    日
                                      書記官  鍾錦祥
附錄論罪科刑法條：
刑法第339 條第1 項
意圖為自己或第三人不法之所有，以詐術使人將本人或第三人之
物交付者，處5 年以下有期徒刑、拘役或科或併科1000元以下罰
金。


司法院資訊處製作；財團法人民間司法改革基金會備份。
